臺灣桃園地方法院刑事判決
111年度審交易字第202號
公  訴  人  臺灣桃園地方檢察署檢察官 
被      告  廖斌村




上列被告因公共危險案件，經檢察官提起公訴（111年度偵字第1
0865號），被告於本院準備程序中，就被訴事實為有罪之陳述，
經本院告知簡式審判程序意旨，並聽取當事人之意見後，裁定改
依簡式審判程序審理，本院判決如下：
    主  文
廖斌村犯不能安全駕駛動力交通工具罪，處有期徒刑捌月。
    事實及理由
一、本件犯罪事實及證據，除證據部分補充「被告廖斌村於本院
    準備程序及審理中之自白」外，其餘均引用檢察官起訴書之
    記載（如附件）。
二、新舊法比較：
    按行為後法律有變更者，適用行為時之法律。但行為後之法
    律有利於行為人者，適用最有利於行為人之法律，刑法第2
    條第1項定有明文。查被告廖斌村行為後，刑法第185條之3
    規定於民國111年1月28日修正公布，並於同年月30日生效施
    行，而修正前刑法第185條之3第1項第1款原規定：「駕駛動
    力交通工具而吐氣所含酒精濃度達每公升0.25毫克或血液中
    酒精濃度達百分之0.05以上者，處2年以下有期徒刑，得併
    科20萬元以下罰金」，修正後刑法第185條之3第1項第1款則
    規定：「駕駛動力交通工具而吐氣所含酒精濃度達每公升0.
    25毫克或血液中酒精濃度達百分之0.05以上者，處3年以下
    有期徒刑，得併科30萬元以下罰金」。是比較新舊法之結果
    ，修正後刑法第185條之3第1款規定雖未更動該罪之構成要
    件及得科處之法定刑種，然已將有期徒刑、罰金之刑度均予
    提高，應以修正前刑法第185條之3第1項第1款規定對被告較
    為有利。依刑法第2條第1項前段規定，自應適用被告行為時
    即修正前刑法第185條之3第1項第1款之規定處斷。 
三、論罪科刑：
　㈠核被告所為，係犯修正前刑法第185條之3第1項第1款不能安
    全駕駛動力交通工具罪。
　㈡查被告有如起訴書犯罪事實欄一、所載之論罪科刑紀錄，其
    於徒刑執行完畢後5年內故意再犯本件有期徒刑以上罪，此
    經檢察官於本院審理時具體明確指出，並說明與本案構成累
    犯關聯性，以及敘明加重其刑之理由，又經本院就此部分使
    被告陳述意見，被告表示沒有意見在案（詳本院111年11月8
    日簡式審判筆錄第3頁），並有臺灣高等法院被告前案紀錄
    表1份附卷可參。是堪認本件被告業已構成累犯，再參照司
    法院大法官釋字第775號解釋意旨，及審酌檢察官敘明加重
    其刑之理由，被告前已有公共危險犯行，再為本件公共危險
    之犯行，足顯被告對刑之執行仍不知悔改，其前對刑罰之反
    應力亦屬薄弱，此次加重最低本刑，對其人身自由所為之限
    制自無過苛之侵害，是認就其為本件公共危險犯行，應依刑
    法第47條第1項規定加重其刑。　
　㈢爰審酌被告縱扣除前已論及累犯部分之前科，仍有數次因酒
    後駕車經法院判決確定之不良素行，竟仍不知自律己行，再
    次於飲酒後騎乘電動自行車行駛於公眾往來之道路上，既漠
    視自己安危，復罔顧公眾安全，所為不當，應予非難，惟念
    其犯後已坦承犯行，態度尚可，並考量被告之智識程度、家
    庭、生活及經濟狀況等一切情狀，量處如主文所示之刑，以
    示懲儆。　
據上論斷，應依刑事訴訟法第273條之1第1項、第299條第1項前
段、第310條之2、第454條第2項，判決如主文。
本案經檢察官楊挺宏提起公訴，檢察官林欣怡到庭執行職務。
中　　華　　民　　國　　111 　年　　11　　月　　29　　日
                    刑事審查庭    法　官　林慈雁
以上正本證明與原本無異。
如不服本判決應於收受判決後20日內向本院提出上訴書狀，並應
敘述具體理由。其未敘述上訴理由者，應於上訴期間屆滿後20日
內向本院補提理由書(均須按他造當事人之人數附繕本)「切勿逕
送上級法院」。
                                  書記官　吳秉翰
中　　華　　民　　國　　111 　年　　11　　月　　29　　日
附錄本案論罪科刑法條：
修正前中華民國刑法第185條之3
駕駛動力交通工具而有下列情形之一者，處2年以下有期徒刑，
得併科20萬元以下罰金：
一、吐氣所含酒精濃度達每公升零點二五毫克或血液中酒精濃度
    達百分之零點零五以上。
二、有前款以外之其他情事足認服用酒類或其他相類之物，致不
    能安全駕駛。
三、服用毒品、麻醉藥品或其他相類之物，致不能安全駕駛。因
    而致人於死者，處3年以上10年以下有期徒刑；致重傷者，
    處1年以上7年以下有期徒刑。
曾犯本條或陸海空軍刑法第54條之罪，經有罪判決確定或經緩起
訴處分確定，於5年內再犯第一項之罪因而致人於死者，處無期
徒刑或5年以上有期徒刑；致重傷者，處3年以上10年以下有期徒
刑。

附件：
臺灣桃園地方檢察署檢察官起訴書
                                    111年度偵字第10865號
　　被　　　告　廖斌村　男　53歲（民國00年0月00日生）
　　　　　　　　　　　　住雲林縣○○鄉○○村00鄰○○00○
　　　　　　　　　　　　　0號
　　　　　　　　　　　　居桃園市○○區○○路0段000巷00弄
　　　　　　　　　　　　　00號
　　　　　　　　　　　　國民身分證統一編號：Z000000000號
上列被告因公共危險案件，業經偵查終結，認應提起公訴，茲將
犯罪事實及證據並所犯法條分述如下：
　　　　犯罪事實
一、廖斌村前因公共危險案件，先後經臺灣桃園地方法院以107
    年度壢交簡字第1323號判決判處有期徒刑3月確定，復經同
    法院以107年度壢交簡字第2489號判決判處有期徒刑2月確定
    （另有罰金刑），2案嗣經定應執行有期徒刑4月確定，於民
    國108年11月12日執行完畢；又因公共危險案件，經同法院
    以108年度壢交簡字第931號判決判處有期徒刑4月確定，於1
    09年8月25日執行完畢。詎猶不知悔改，自111年1月21日晚
    間11時許至同日晚間11時30分許止，在桃園市○○區○○路0段0
    00巷00弄00號住處飲用米酒，明知飲酒後已達不得駕駛動力
    交通工具之程度，仍基於酒後駕駛動力交通工具之犯意，於
    翌（22）日中午12時許，自上址騎乘電動自行車離去。嗣於
    同日中午12時20分許，行經桃園市楊梅區市○街00號前為警
    攔檢，經測得其吐氣所含酒精濃度達每公升0.98毫克。
二、案經桃園市政府警察局楊梅分局報告偵辦。
　　　　證據並所犯法條
一、上揭犯罪事實，業據被告廖斌村於警詢及偵訊中坦承不諱，
    復有桃園市政府警察局道路交通事故當事人酒精測定紀錄表
    、舉發違反道路交通管理事件通知單及現場照片各1份在卷
    可稽，被告犯嫌堪以認定。
二、被告行為後，刑法第185條之3第1項業於111年1月28日修正公
    布，同年月30日生效，其法定刑由「2年以下有期徒刑，得併
    科20萬元以下罰金」，修正為「3年以下有期徒刑，得併科30
    萬元以下罰金」，比較新舊法，適用修正前之規定，對被告
    較為有利，依刑法第2條第1項前段規定，自應適用修正前之
    舊法論處。核被告所為，係犯修正前刑法第185條之3第1項第
    1款之公共危險罪嫌。
三、又被告前有如犯罪事實欄所載論罪科刑及執行情形，有本署刑
    案資料查註紀錄表附卷可稽，其於有期徒刑執行完畢後，5年以
    內故意再犯本件有期徒刑以上之罪，為累犯，請審酌刑法第4
    7條第1項規定及司法院大法官釋字第775號解釋意旨加重其
    刑。
四、依刑事訴訟法第251條第1項提起公訴。
　　此　  致
臺灣桃園地方法院
中　　華　　民　　國　 111　　年　　3 　　月　　21　　日
　　　　　　　　　　　　　　　檢察官  楊  挺  宏
本件正本證明與原本無異
中　　華　　民　　國　 111　　年　　3 　　月　　29　　日
                              書記官  林  敬  展
附錄所犯法條全文：
中華民國刑法第185條之3
駕駛動力交通工具而有下列情形之一者，處2年以下有期徒刑，
得併科20萬元以下罰金：
一、吐氣所含酒精濃度達每公升零點二五毫克或血液中酒精濃度
    達百分之零點零五以上。
二、有前款以外之其他情事足認服用酒類或其他相類之物，致不
    能安全駕駛。
三、服用毒品、麻醉藥品或其他相類之物，致不能安全駕駛。
因而致人於死者，處3年以上10年以下有期徒刑；致重傷者，處1
年以上7年以下有期徒刑。
曾犯本條或陸海空軍刑法第54條之罪，經有罪判決確定或經緩起
訴處分確定，於五年內再犯第1項之罪因而致人於死者，處無期
徒刑或5年以上有期徒刑；致重傷者，處3年以上10年以下有期徒
刑。